---
title: "Simulasi Membandingkan Pendekatan Integral dengan Hit and Miss dan Mean"
author: "Subekti"
date: "March 27, 2019"
output: html_document
---
# Tugas Teknik Analisis dan Simulasi Data
## Membandingkan hasil perbandingan hasil integral dari pendekatan hit and miss dan mean
```{r setup, include=FALSE}
knitr::opts_chunk$set(echo = TRUE)
```

## Fungsi Umum Integral Pendekatan hit and miss
```{r cars}
IntegralHitMiss <- function(func,a,b,n,tol=NULL) {
  INT<-integrate(func,a,b)
  true <-INT$value
  batas <- max(func(runif(n,a,b)))
  #par(mfrow=c(2,1))
  plot(c(a,b),c(0,batas),main = "Hit and Miss",type = "n", xlab = "X", ylab = "f(x)")
  curve(func,a,b,col= "black", lwd=2, add = T )
  jml <- 0
  hit <- 0
  result <- NULL
  for (i in 1:n) {
    x <- runif(1,a,b)
    y <- runif(1,0,batas)
    fx <- func(x)
    points(x,y,col=ifelse(abs(y) <= abs(fx) ,"blue","red"))
    jml <- jml +1
    if (abs(y) <= abs(fx)) { 
      hit <- hit + 1
    }
    result[i]<-abs(b-a)*abs(batas-0)*hit/jml
    
    if (!is.null(tol)){
      if(abs(true-result[i])<tol){
        ket <- "Batas Toleransi dalam Perulangan"
        break
      } else{
        ket <- "Batas Toleransi diluar Perulangan"
      }
      
    }else{
      ket <- "Tanpa batas toleransi"
    }
    
  }
  plot(c(0,n),c(0,batas), type="n" ,main = "Hit and Miss",xlab = "Jumlah Iterasi", ylab = "Hasil integral")
  lines(result, col="black")
  abline(h= true, col="red")
  cat("True Value =",true)
  cat("\nIntegral Pendekatan Hit and Miss")
  cat("\nHasil Integral = ",result[jml])
  cat("\nJumlah Perulangan =",jml)
  cat("\nToleransi=",tol)
  cat("\nKeterangan=",ket)
  return()
}
```
## Fungsi Umum Integral Pendektan Mean

```{r}
IntegralMean <- function(func,a,b,n,tol=NULL) {
  INT<-integrate(func,a,b)
  true <-INT$value
  batas <- max(func(runif(n,a,b)))
  jml <- 0
  fxx <- 0
  hasil <- NULL
  p <- NULL
  q <- NULL
  for (i in 1:n) {
    x <- runif(1,a,b)
    y <- runif(1,0,batas)
    fx <- func(x)
    jml <- jml +1
    fxx <- fxx + fx
    p[i] <- x
    q[i] <- fx
    hasil[i] <- abs(b-a)*fxx/jml
    
    if (!is.null(tol)){
      if(abs(true-hasil[i])<tol){
        ket <- "Batas Toleransi dalam Perulangan"
        break
      } else{
        ket <- "Batas Toleransi diluar Perulangan"
      }
      
    }else{
      ket <- "Tanpa batas toleransi"
    }
  }
  plot(p,q,col="red",type = "h",main = "Integral Mean", xlab = "X", ylab = "f(x)")
  curve(func,a,b,col= "black", lwd=2, add = T )
  plot(c(0,n),c(0,batas), type="n",main = "Integral Mean",xlab = "Jumlah Iterasi", ylab = "Hasil integral")
  lines(hasil, col="black")
  abline(h= true, col="red")
  cat("Integral Pendekatan Mean")
  cat("\nHasil Integral = ",hasil[jml])
  cat("\nJumlah Perulangan =",jml)
  cat("\nToleransi=",tol)
  cat("\nKeterangan=",ket)
  return()
}
```
## Fungsi Umum Perbandingan Integral
```{r}
Perbandingaintegral <- function(f,a,b,n=1000) {
  batas <- max(f(runif(n,a,b)))
  sumy <- 0
  ys <- 0
  hit <- 0
  hasil <- NULL
  result <- NULL
  aa<-integrate(f,a,b)
  batas2 <- ceiling(batas)
  for (i in 1:n) {
    a1 <- runif(1,a,b)
    b1 <- runif(1,0,batas)
    y <- f(a1)
    ys <- ys + y
    sumy <- sumy + 1 
    hasil[i] <- abs(b-a)*ys/sumy 
    if (abs(b1) <= abs(y)) { 
      hit <- hit + 1
    }
    result[i] <- abs(b-a)*abs(batas-0)*hit/sumy
  }
  plot(NULL,xlim = c(0,n),ylim = c(0,batas2) ,main = "Perbandingan Integral Mean dan Integral Hit and Miss ",sub = "Hit and Miss (blue), mean(red)",type="n", xlab = "Jumlah Iterasi", ylab = "Nilai Fungsi")
  abline(h= aa$value, col="green")
  lines(hasil, col="red")
  lines(result, col="blue")
  cat("Perbandingan Integral Secara Umum")
  cat("\nhasil pendekatan plot = ",result[n])
  cat("\nhasil pendekatan mean =",hasil[n])
  return()
}
```

### Soal 1

```{r pressure, echo=FALSE}
fungsi1 <- function(x,y=NULL,z=NULL) {
  y <- (cos(50*x) + sin(20*x))^2
  return(y)
}
```

#### Jawab :
Simulasi integral dengan n = 10000 toleransi = 0.001, batas integral (0,1)
```{r,echo=FALSE}
IntegralHitMiss(fungsi1,0,1,10000,0.001)
IntegralMean(fungsi1,0,1,10000,0.001)
Perbandingaintegral(fungsi1,0,1,10000)
```

Keterangan : hasil detail dapat dilihat di konsol, Hasil pada perbandingan fungsi integral merupakan generate angka random ulang dalam simulasi umum, hal ini memungkinkan perbedaan nilai pada ketiga hasil tersebut.

### Soal 2

```{r pressure, echo=FALSE}
fungsi2 <- function(x,y=NULL,z=NULL) {
  y <- cos(sqrt(x^3 +1))^2
  return(y)
}
```

#### Jawab :
Simulasi integral dengan n = 10000 toleransi = 0.001, batas integral (-1,2)
```{r,echo=FALSE}
IntegralHitMiss(fungsi2,-1,2,10000,0.001)
IntegralMean(fungsi2,-1,2,10000,0.001)
Perbandingaintegral(fungsi2,-1,2,10000)
```
Keterangan: hasil detail dapat dilihat di konsol, Hasil pada perbandingan fungsi integral merupakan generate angka random ulang dalam simulasi umum, hal ini memungkinkan perbedaan nilai pada ketiga hasil tersebut.

### Soal 4

```{r pressure, echo=FALSE}
fungsi4 <- function(x,y=NULL,z=NULL) {
  y <- exp(-2*abs(x-5))
  return(y)
}
```

#### Jawab :
Simulasi integral dengan n = 10000 toleransi = 0.001, batas integral (0,10)
```{r,echo=FALSE}
IntegralHitMiss(fungsi4,0,10,10000,0.001)
IntegralMean(fungsi4,0,10,10000,0.001)
Perbandingaintegral(fungsi4,0,10,10000)
```
Keterangan: hasil detail dapat dilihat di konsol, Hasil pada perbandingan fungsi integral merupakan generate angka random ulang dalam simulasi umum, hal ini memungkinkan perbedaan nilai pada ketiga hasil tersebut.
## Soal 3 (Integral Lipat 3)
```{r}
fungsi3 <- function(x,y=NULL,z=NULL) {
  y <- exp(-x^2/2*y)/((x^2*z)+1)
  return(y)
}
```


### Hasil Eksak Integral lipat 3
```{r}
a3 <- integrate(Vectorize(function(x){
  integrate(Vectorize(function(y){
    integrate(function(z){exp(-x^2/2*y)/((x^2*z)+1)},0,1)$value
  }),0.5,1)$value
}),-2,2)
true3 <- a3$value
```


### FungsiPerbandingan Integral untuk Integral Lipat 3
```{r}
Perbandingaintegral3 <- function(func,a,b,c,d,e,f,n=10000) {
  batas <- true3
  sumy <- 0
  ys <- 0
  hit <- 0
  hasil <- NULL
  result <- NULL
  batas2 <- ceiling(batas)
  c1 <- runif(n,a,b)
  c2 <- runif(n,c,d)
  c3 <- runif(n,e,f)
  fxmax <-max(func(c1,c2,c3))
  fxmin <-min(func(c1,c2,c3))
  for (i in 1:n) {
    a1 <- runif(1,a,b)
    a2 <- runif(1,c,d)
    a3 <- runif(1,e,f)
    y <- func(a1,a2,a3)
    ys <- ys + y
    sumy <- sumy + 1 
    hasil[i] <- abs(b-a)*abs(d-c)*abs(f-e)*ys/sumy
  } 
  t <- NULL
  sumsum <- 0
  for (i in 1:n) {
    node1 <- runif(1,fxmin,fxmax)
    node2 <- runif(1,fxmin,fxmax)
    node3 <- runif(1,fxmin,fxmax)
    t <- func(node1,node2,node3)
    if (abs(node1) <= abs(t)&& abs(node2)<=abs(t)&&abs(node3)<=abs(t)) { 
      hit <- hit + 1
    }
    sumsum <- sumsum +1
    result[i] <- hit/sumsum*abs(b-a)*abs(d-c)*abs(f-e)*(fxmax-fxmin)
    
  }
  plot(NULL,xlim = c(0,n),ylim = c(0,batas2) ,main = "Perbandingan Integral Mean dan Integral Hit and Miss ",sub = "Hit and Miss (blue), mean(red)",type="n", xlab = "Jumlah Iterasi", ylab = "Nilai Fungsi")
  abline(h= true3, col="green")
  lines(hasil, col="red")
  lines(result, col="blue")
  cat("Perbandingan Integral lipat tiga")
  cat("\nTrue Value=",true3)
  cat("\nhasil pendekatan plot = ",result[n])
  cat("\nhasil pendekatan mean =",hasil[n])
  return()
}
```

## Hitung Perbandingan Integral
```{r}
Perbandingaintegral3(fungsi3,-2,2,0.5,1,0,1,10000)
```
Pada Integral Lipat 3 pendekatan Hit and Miss Tidak akurat
